臺灣高雄地方法院刑事判決
111年度簡上字第111號
上  訴  人  
即  被  告  劉淑霞


上列上訴人因妨害名譽案件，不服本院高雄簡易庭中華民國111
年2月24日111年度簡字第307號第一審刑事簡易判決（起訴案號
：110年度偵字第24006號），提起上訴，本院管轄之第二審合議
庭判決如下：
　　主　文
上訴駁回。
　　事　實
一、劉淑霞於民國110年10月13日上午7時45分許，駕駛車牌號碼
    00-0000號自用小客車，行經高雄市前金區市○○路000號前，
    與駕車行經同一路段之邱紹揚發生行車糾紛，劉淑霞竟基於
    公然侮辱之犯意，在不特定之多數人得以共見共聞之上揭地
    點，接續向邱紹揚比中指，及以「幹」之詞辱罵邱紹揚，以
    此方式侮辱邱紹揚，足以貶損邱紹揚在社會上之評價與人格
    。
二、案經邱紹揚訴由高雄市政府警察局新興分局報告臺灣高雄地
    方檢察署檢察官偵查起訴。
　　理　由
壹、程序部分
　　按被告以外之人於審判外之言詞或書面陳述，除法律有規定
    者外，不得作為證據。又被告以外之人於審判外之陳述，雖
    不符前4條之規定，而經當事人於審判程序同意作為證據，
    法院審酌該言詞陳述或書面陳述作成時之情況，認為適當者
    ，亦得為證據，刑事訴訟法第159條第1項、第159條之5第1
    項定有明文。查本案被告以外之人於審判外之言詞及書面陳
    述，均經被告劉淑霞及檢察官於本院審理時同意作為證據（
    本院卷第51頁），本院揆諸前開法條規定，並審酌各該言詞
    及書面陳述作成時之情況，認為適當，自得作為證據，合先
    敘明。
貳、實體部分
一、上開犯罪事實，業據被告歷於偵查及審理時均坦承不諱（警
    卷第7至8頁、偵卷第19至21頁、審易卷第27頁、本院卷第54
    頁），核與證人即告訴人邱紹揚於警詢、偵訊之證述情節相
    符（警卷第14至15頁、偵卷第13至15頁），並有行車紀錄器
    錄影畫面擷取照片4張（警卷第17至18頁）、車牌號碼00-00
    00號自用小客車車輛詳細資料報表1份（警卷第21頁）、臺
    灣高雄地方檢察署檢察事務官勘驗報告1份（偵卷第23頁）
    在卷可稽。綜上，本案事證明確，被告前揭公然侮辱犯行堪
    以認定，應依法論科。
二、論罪及上訴有無理由之論斷：
　  ㈠核被告所為，係犯刑法第309條第1項之公然侮辱罪。
　  ㈡被告先後於密接時、地，比劃前揭手勢及言詞侮辱，均係
      侵害同一法益，各行為之獨立性極為薄弱，顯係基於公然
      侮辱之單一犯意所為之數舉動，為接續犯，應論以一罪。
　  ㈢按量刑輕重，係屬事實審法院得依職權自由裁量之事項，
      苟已斟酌刑法第57條所定各款所列情狀而未逾越法定刑度
      ，亦未濫用其權限，即不得任意指摘為違法，此有最高法
      院72年台上字第6696號、75年台上字第7033號判例意旨可
      資參照。原審認被告犯刑法第309條第1項之公然侮辱罪，
      罪證明確，並審酌被告以前揭手勢、言詞侮辱告訴人，足
      以貶損告訴人之人格及社會地位，且未獲得告訴人之諒解
      ；惟考量被告坦承犯行，有意願與告訴人調解；又被告無
      前科之素行，有臺灣高等法院被告前案紀錄表1份存卷可
      查，且熱心輔導，有感謝狀附卷可憑，暨被告於原審審理
      時自承之智識程度及家庭經濟狀況等一切情狀，量處被告
      罰金新臺幣（下同）3,000元，並諭知如易服勞役，以1,0
      00元折算1日之標準，核其認事用法，洵無違誤，並無明
      顯濫用權限或違法之情，量刑尚稱妥適。
　  ㈣次按宣告緩刑與否，為法院刑罰權之運用，旨在獎勵自新
      ，祇須合於刑法第74條所定之條件，法院本有自由裁量之
      職權。法院行使此項職權時，除應審查被告是否符合緩刑
      之法定要件外，仍應就被告有以「暫不執行刑罰為適當」
      之情形，亦即應就被告犯罪狀況、有無再犯之虞、是否與
      被害人達成和解，及能否由於刑罰之宣告而策其自新等情
      ，加以審酌，以衡平被告接受國家刑罰權執行之法益，與
      確保被害人損害彌補之法益，此有最高法院104年度台上
      字第3442號判決意旨可資參照。是以，法院審酌是否宣告
      緩刑時，如就上揭因素均已充分考量，且無違反平等原則
      、比例原則以至於裁量逾越、裁量濫用之明顯違法情事，
      亦不得擅加指摘其違法或不當。經查：原審以被告尚未獲
      得告訴人之諒解，況被告請求給予緩刑宣告之事由，業於
      原審量刑時已予審酌；且上開刑度非重，對於被告而言，
      實無暫緩執行為適當之情形，是原審業已詳細說明未予被
      告緩刑之理由，核無不當。被告上訴意旨猶以告訴人請求
      金額過高而未能和解，並非被告無賠償之意，且本案業經
      不詳人士張貼網路而使多人知悉，被告受到嚴重影響為由
      ，請求給予緩刑。惟查告訴人於本院審理時到庭表示調解
      過程中未能感受到被告誠意，無法原諒被告（本院卷第56
      頁），本院自應尊重，檢察官亦當庭表示原審業已考量被
      告犯罪過程、犯後態度等各節從輕量刑，因被告未能與告
      訴人和解，仍不宜給予緩刑（同上頁）等語，暨原審業已
      於量刑時併予審酌刑法第57條所列各情，復已敘明本案實
      無暫緩執行刑為適當之理由，本院認核均無何違誤，自無
      再予減輕其刑之餘地，亦不宜為緩刑之諭知，是被告執此
      提起上訴，為無理由，應予駁回。
三、應依刑事訴訟法第455條之1第1項、第3項、第368條、第364
    條，判決如主文。
本案經檢察官陳永盛提起公訴，檢察官陳俊宏到庭執行職務。
中　　華　　民　　國　　111 　年　　7 　　月　　13　　日
                  刑事第十一庭  審判長法　官  莊珮吟
　　　　　　　　　
　　　　　                            法  官  洪碩垣
　　　　　　　　　
　　　　　　　　　                    法  官　李貞瑩 
以上正本證明與原本無異。
不得上訴。
中　　華　　民　　國　　111 　年　　7 　　月　　13　　日
                                      書記官  黃毓琪